臺灣臺中地方法院民事裁定
111年度亡字第93號
聲  請  人  陳美滿  

上列聲請人聲請宣告失蹤人李珮禎死亡事件，本院裁定如下：
    主  文
一、宣告李珮禎【女，民國00年0月00日生，最後設籍地址：臺
    中市○○區○○○路000巷00號，身分證統一編號：Z000000000號
    】於民國103年9月18日下午12時死亡。
二、聲請程序費用由李珮禎遺產負擔。
　　理  由
一、聲請人聲請意旨略以：失蹤人李珮禎（下稱失蹤人）係聲請
    人之女，其於民國96年9月18日前往臺中市霧峰區朝陽科技
    大學上學後，即與家人失去聯繫而未歸返，迄今已逾14年，
    音信全無，生死不明。失蹤人前經本院於111年2月25日准以
    裁定公示催告，命失蹤人陳報其生存，或知失蹤人之生死者
    ，將其所知陳報法院，已公告在案，現陳報期間屆滿，未據
    失蹤人陳報其生存，或知失蹤人生死者，陳報其所知，爰依
    法聲請宣告失蹤人死亡等語。 
二、按失蹤人失蹤滿7年後，法院得因利害關係人或檢察官之聲
    請，為死亡之宣告；失蹤人為80歲以上者，得於失蹤滿3年
    後，為死亡宣告；又受死亡宣告者，以判決內所確定死亡之
    時，推定其為死亡；前項死亡之時，應為前條各項所定期間
    最後日終止之時，民法第8條第1項、第2項、第9條第1項、
    第2項前段分別定有明文。
三、經查，聲請人之上開主張，業據其提出戶籍謄本、親屬系統
    表、受理失蹤人口案件登記表、媒體報導列印頁面、入出國
    日期證明書等件為證。次經本院依職權查詢失蹤人之前科紀
    錄、稅務電子閘門資料、勞健保投保紀錄、殯葬設施使用資
    料、社會福利領取紀錄、護照更換紀錄，並囑警訪查結果，
    均查無失蹤人仍生存活動之情形，有臺灣高等法院被告前案
    紀錄表、法務部健保及健保資訊連結作業查詢紀錄、臺中市
    生命禮儀管理處111年2月18日中市生崇字第1110001251號函
    、臺中市政府社會局111年2月22日中市社助字第1110022125
    函、外交部中部辦事處111年2月17日中辦字第1110000285號
    函、臺中市政府警察局清水分局111年10月20日中市警清分
    偵字第1110039766號函暨所附公務電話紀錄表、警政系統列
    印頁面、臺中市政府警察局霧峰分局111年10月25日中市警
    霧分偵字第1110045654號函暨所附員警職務報告附卷可佐，
    堪信李珮禎於96年9月18日已失蹤，迄今生死不明逾7年，屆
    滿得為死亡宣告之法定期間等情為真正。故聲請人之聲請，
    洵屬有據，應予准許。
四、而失蹤人經本院於111年2月25日裁定對其為死亡宣告之公示
    催告，現申報期滿，未據失蹤人陳報其生存，或知失蹤人生
    死者陳報其所知等情，並有本院111年度亡字第18號民事裁
    定、本院公示催告之公告、收狀資料查詢清單、收文資料查
    詢清單在卷可佐，揆之前揭規定，聲請人聲請對失蹤人為死
    亡之宣告，為有理由，應予准許，並應以失蹤屆滿7年之日
    即103年9月18日晚上12時，作為確定其死亡之時，爰宣告如
    主文第一項所示。
五、依家事事件法第154條第3項，裁定如主文。
中　　華　　民　　國　　111 　年　　11　　月　　14　　日
                   家事法庭     法  官　謝珮汝
以上正本係照原本作成。
如對本裁定抗告，須於裁定送達後10日內向本院提出抗告狀（須
附繕本），並繳納抗告費新臺幣1,000元。
本裁定確定後30日內，應至戶政事務所辦理死亡登記。
中　　華　　民　　國　　111 　年　　11　　月　　14　　日
                                書記官　劉燕媚